# 请教陈版和各位老师，保本浮动收益型理财产品在新金融工具准则下如何计量？

提问人：6032-d 时间：2018-09-12 11:54:12
请教陈版和各位老师，A公司在旧金融工具准则下，保本浮动收益型理财产品（无法计量公允价值）划分为可供出售金融资产，中途不预提收益，到期后再按实际收益率确认收益。今年起开始执行新准则，如果保本浮动收益理财产品（可提前赎回），能否划分至公允价值变动计入其他综合收益金融资产？如果可以化为此类，年末不能提供公允价值，如何核算呢？ 另外看
http://bbs.esnai.com/forum.php?m ... hlight=%C0%ED%B2%C6 非保本浮动收益型理财建议划分为公允价值变动计入当期损益的金融资产，但是该理财产品的银行无法提供公允价值，能否在年末不对其核算，到期后再按照实际收益率确认收益？

回答人：chenyiwei
在新的金融工具准则下，其合同现金流量特征不满足基本借贷安排，即不能通过SPPI测试，故不能以摊余成本计量。一般还是作为以公允价值计量且其变动计入损益（FVTPL）的金融资产。如果该理财产品的风险较低，实质上有非常大的可能性享受保本和固定收益的，其期末公允价值也可以按照“本金+应计利息”计量。

提问人：6032-d 时间：2018-09-13 08:56:35
谢谢陈版，如果该项理财产品的基础资产是银行同业存款+固定收益债券类资产，能否穿透至基础资产，这类基础资产是否可以算通过sppi测试？如果通过的话，该项理财产品又规定能提前赎回，能否将此类理财划分至公允价值变动计入其他综合收益金融资产进行计量呢？

回答人：chenyiwei
可以有条件穿透，请参考新 22 号准则的官方应用指南的相关内容。在可通过SPPI测试的情况下可能被指定为FVOCI。

提问人：6032-d 时间：2018-09-16 13:10:01
分类为fvcoi的理财产品的收益确认是否这样核算：在资产负债表日按评估的公允先计入其他综合收益，等到期后再按实际收到的一起确认投资收益？

回答人：chenyiwei
不是。除非该理财产品能够通过SPPI测试（由于条件严格，很多理财产品都不符合，只有保本和固定收益的才可以），故视同权益工具投资。如果将其公允价值变动确认在OCI中，则后续就不可能转回损益。

提问人：MPACC10 时间：2018-09-17 09:50:06
请教陈老师; 除非该理财产品能够通过SPPI测试（由于条件严格，很多理财产品都不符合，只有保本和固定收益的才可以），故视同权益工具投资。 指定为FVOCI通常是权益性投资，但是理财产品的份额如何视同理解为权益性投资？谢谢!

回答人：chenyiwei
在新金融工具准则下，无法通过SPPI测试的金融资产，都不能用摊余成本计量，也就是视同权益性投资了。

提问人：caizxc 时间：2018-09-27 23:52:53
不理解，难道我买的货币基金也视同权益工具投资吗？ FVOCI谁说的是通常是权益性投资，符合条件下的债券也算可以计入到FVOCI的

回答人：chenyiwei
货币基金投资尽管风险较小，但也不能通过SPPI测试，所以就金融资产三分类而言，视同权益性投资。

提问人：猪 -sherry 时间：2019-02-13 10:10:11
也就是说现在，保本浮动收益的理财产品，不能再划为其他货币资金了？

回答人：chenyiwei
理财产品本来就不应作为货币资金，除非发行该产品的银行本身是将其作为“吸收存款”核算的。